臺灣板橋地方法院刑事判決　　　　　　 96年度簡上字第425號
上　訴　人　臺灣板橋地方法院檢察署檢察官
上　訴　人　乙○○
即　被　告
上列上訴人因被告竊盜案件，不服本院95年度簡字第7819號中華
民國96年1 月29日第一審判決（聲請簡易判決處刑案號：95年度
偵字第26737 號），提起上訴，本院管轄之第二審合議庭判決如
下：
    主  文
原判決撤銷。
乙○○竊盜，處有期徒刑肆月，如易科罰金，以新臺幣壹仟元折
算壹日；減為有期徒刑貳月，如易科罰金，以新臺幣壹仟元折算
壹日。
    事  實
一、乙○○於民國93年間，因施用第一、二級毒品案件，經臺灣
    臺北地方法院於94年8 月31日，以94年度訴緝字第194 號分
    別判處有期徒刑8 月、4月，應執行有期徒刑10月，於94年9
    月26日確定；繼於同年間又犯竊盜罪，經本院於94年1 月20
    日，以93年度易字第1199號判處有期徒刑7 月，94年3 月14
    日確定；復於94年間再犯竊盜罪，經本院於94年4 月11日，
    以94年度簡字第1607號判處有期徒刑3 月，94年4 月29日確
    定，上開案件所處徒刑，經臺灣臺北地方法院以94年度聲字
    第2039號裁定應執行有期徒刑1 年6 月確定，經入監執行後
    於95年7 月24日縮短刑期假釋出監並付保護管束，嗣經撤銷
    假釋，入監執行殘刑3 月6 日，96年3 月27日執行完畢出監
    （本件未構成累犯）；詎於前揭假釋出獄期間猶不知戒慎，
    復基於意圖為自己不法所有之竊盜犯意，先於95年9 月1 日
    下午4 時許，在臺北縣蘆洲市○○路34巷100 號向不知情之
    祁祖武，借得車牌號碼UTT-347 號輕型機車後，騎乘該機車
    ，於同日下午6 時10分許，途經臺北縣三重市○○街時，見
    該街64號1 樓甲○宅內無人，竟乘機侵入上址（無故侵入住
    宅部分未據告訴），徒手竊取甲○之女林寶春所有之MOTORO
    LA1380型號手機一支（價值新臺幣7,600 元），得手後旋即
    騎乘上開車輛逃逸；嗣於同日下午6 時13分許，經返家之甲
    ○發覺上開手機遭竊報警處理，經警方調閱前址巷口附近監
    視器錄影帶後，循線查獲乙○○到案。
二、案經臺北縣政府警察局三重分局報告臺灣板橋地方法院檢察
    署檢察官偵查後聲請簡易判決處刑。
    理  由
一、證據能力暨程序部分：
    按被告以外之人於審判外之言詞或書面陳述，除法律有規定
    者外，不得作為證據，刑事訴訟法第159 條第1 項定有明文
    。次按被告以外之人於偵查中向檢察官所為之陳述，除顯有
    不可信之情況者外，得為證據。又被告以外之人於審判外之
    陳述，經當事人於審判程序同意作為證據，法院審酌該言詞
    陳述或書面陳述作成時之情況，認為適當者，亦得為證據。
    當事人、代理人或辯護人於法院調查證據時，知有第159 條
    第1 項不得為證據之情形，而未於言詞辯論終結前聲明異議
    者，視為有前項之同意，刑事訴訟法第159 條之1 第2 項及
    第159 條之5 分別定有明文。復按第二審審判，被告經合法
    傳喚，無正當之理由不到庭者，得不待其陳述逕行判決，此
    於簡易案件之第二審程序亦準用之，刑事訴訟法第455 條之
    1 第3 項、第371 條亦定有明文。而前述傳聞證據排除法則
    ，原為保障當事人﹙尤其被告﹚之反對詰問權所設，如法院
    已賦予被告聲請調查證據及行使反對詰問權之機會，被告無
    正當理由未到庭陳述，依刑事訴訟法第159 條之5 第2 項規
    定之立法意旨，應認此時已符合該條項所定之情形，即應視
    為被告以外之人於審判外之陳述業經被告同意作為證據。查
    本案所引證據，均未據被告乙○○於本案言詞辯論終結前就
    證據能力一節聲明異議，且其於收受原審判決時即已知悉原
    審法院業援引如下證據作為判決基礎，嗣經本院合法傳喚俱
    未於準備程序期日及審判期日到庭陳述意見，則本院審酌該
    等證據核無違法取證或證明力顯然過低之情事，依證人即告
    訴人甲○、祁祖武、楊好味警詢陳述作成時之狀況，亦無不
    適當或顯不可信之情形，自均得為證據，合先敘明。
二、認定犯罪事實所憑之證據及理由：
    被告於警詢、偵查及原審審理中均矢口否認有何竊盜犯行，
    辯稱：可能是伊騎車經過，但真的沒有竊取手機，案發現場
    附近之監視錄影翻拍照片中從告訴人住處走出的女子不是伊
    ，可能是「李淑雲」或「李淑玲」云云。然查：
(一)、被告如何於前揭時地，騎乘車牌號碼UTT-347 號輕型機車，
    途經臺北縣三重市○○街時，見該街64號1 樓即甲○之宅內
    無人，竟乘機侵入該址，徒手竊取甲○之女林寶春所有之MO
    TOROLA1380型號手機1 支，得手後騎乘上開車輛逃逸，然旋
    經返家之甲○發覺上開手機遭竊報警處理等情，業據證人即
    告訴人甲○於警詢及偵查中指訴綦詳（見偵查卷第4-6 、27
    頁），復經證人即遭竊之MOTORO LA1380 型號手機失主林寶
    春於偵查中證述明確（見偵查卷第27頁），並確有1 騎乘車
    牌號碼UTT-347 號輕型機車女子先在甲○前址住處外停車並
    向內觀望，復下車徒步由甲○住處走出，且以左手緊握1 似
    手機大小物品之案發時地附近監視器錄影帶翻拍照片6 幀、
    監視器錄影帶翻拍光碟1 片附卷可稽，已足認告訴人前開指
    述，信而有徵，可以採信。
(二)、被告雖矢口否認有何竊盜犯行，併以前詞置辯，然上開案發
    現場附近監視錄影翻拍照片影像所示，即徒步由甲○住處走
    出，且以左手緊握1 似手機大小物品之女子係被告本人，而
    被告於前開翻拍相片中所騎乘車牌號碼UTT-347 號輕型機車
    則係楊好味所有，並由楊好味之子祁祖武於95年9 月1 日下
    午4 時許，在臺北縣蘆洲市○○路34巷100 號住處，將其管
    領使用之上開機車借與被告等情，經證人楊好味、祁祖武於
    警詢時證述綦詳（見偵查卷第7-11頁），依證人前開所述，
    顯見前開行竊手機者即為被告，被告空言否認犯行，容係事
    後卸責之詞，已無足取。況就前開監視翻拍照片影像所示之
    以左手緊握1 似手機大小物品走出甲○前址之女子與原審於
    訊問時所拍攝被告之正面及側面全身、正面頭部照片四幀對
    照觀之，兩者之臉部五官特徵形狀、神韻及身高、體型，極
    為相似；參酌被告居所即臺北縣三重市○○路○ 段125 巷33
    號4 樓與本件案發地點即臺北縣三重市○○街64號1 樓相近
    ，具地緣關係，被告復無法交代當日之行蹤，徒以照片中之
    人可能是「李淑雲」或「李淑玲」等，顯與常情不符又無事
    證佐憑置辯，自不足為有利被告之事實認定。綜上，被告上
    開所辯，要係圖卸飾詞，殊無可採，本件事證明確，被告犯
    行堪以認定。
三、應適用之法律、撤銷原審判決之理由暨科刑審酌事由：
(一)、核被告所為，係犯刑法第320 條第1 項之竊盜罪。另本件被
    告犯罪後，中華民國九十六年罪犯減刑條例業已制定，經總
    統於96年7 月4 日公布，同年月16日生效施行，查本件被告
    犯罪時間，係在96年4 月24日以前，所犯上開竊盜罪，核諸
    中華民國九十六年罪犯減刑條例第2 條第1 項、第3 條等規
    定，合於減刑條件，依該條例第7 條規定，應於裁判時減其
    宣告刑。
(二)、原審以被告本件竊盜犯行事證明確，認其係犯刑法第320 條
    第1 項之竊盜罪，併審酌被告年值青壯，不思正道取財，前
    有竊盜前科，仍不知警惕，貪慾圖便，又行苟且偷盜，犯罪
    所生危害非微，兼衡其犯罪後之態度等一切情狀，量處有期
    徒刑4 月，如易科罰金，以新臺幣1 千元折算1 日，其判決
    時之認事用法俱無違誤，量刑亦屬妥適；惟本案犯罪時間乃
    在96年4 月24 日 以前，合於中華民國96年罪犯減刑條例之
    規定，依法應予以減刑，業如前述，原審未及減刑仍容有未
    合，是被告上訴空言否認竊盜犯行，固無理由；而上訴原為
    被告法律上權利，檢察官以原審未及審酌被告編詞任意提起
    上訴，濫用司法資源為由亦提起上訴，容均無理由，惟原審
    判決既有上揭可議之處，仍應由本院合議庭予以撤銷改判。
(三)、本院審酌被告犯罪動機、目的、手段、所生危害，暨其犯後
    態度等一切情狀，改處如主文第2 項所示之刑，並諭知如易
    科罰金之折算標準；復依中華民國九十六年罪犯減刑條例第
    2 條第1 項第3 款之規定，減其刑期2 分之1 ，暨諭知如易
    科罰金之折算標準，以示儆懲。
據上論斷，應依刑事訴訟法第455 條之1 第1 項、第3 項、第37
1 條、第369 條第1 項前段、第364 條、第299 條第1 項前段，
刑法第320 條第1 項、第41條第1 項前段，刑法施行法第1 條之
1 ，中華民國九十六年罪犯減刑條例第2 條第1 項第3 款、第7
條，判決如主文。
本案經檢察官郭季青到庭執行職務
中　　華　　民　　國　　96　　年　　8 　　月　　22　　日
                刑事第十九庭  審判長法　官  許必奇
                                    法  官  曾正耀
                                    法  官  陳明偉
上列正本證明與原本無異。
不得上訴。
                                    書記官  強梅芳
中　　華　　民　　國　　96　　年　　8 　　月　　22　　日
